臺北高等行政法院裁定
111年度交抗字第10號
抗  告  人  姜榮昇                                      

上列抗告人因與相對人臺北市政府警察局松山分局間交通裁決事
件，對於中華民國111年2月24日臺灣臺北地方法院111年度交字
第113號行政訴訟裁定，提起抗告，本院裁定如下︰
    主  文
抗告駁回。
抗告訴訟費用新臺幣參佰元由抗告人負擔。
    理  由
一、按抗告法院認抗告為不合法或無理由者，應為駁回抗告之裁
    定，此觀行政訴訟法第237條之9第3項準用同法第272條規定
    ，再準用民事訴訟法第495之1第1項及第449條第1項規定甚
    明。次按行政訴訟法第107條第1項第10款規定：「原告之訴
    ，有下列各款情形之一者，行政法院應以裁定駁回之。但其
    情形可以補正者，審判長應定期間先命補正：……十、起訴不
    合程式或不備其他要件者。」依同法第237條之9第1項、第2
    36條規定，上開規定為交通裁決事件所準用。又同法第237
    條之5第1項第1款規定：「交通裁決事件，按下列規定徵收
    裁判費：一、起訴，按件徵收新臺幣三百元。」故提起交通
    裁決事件，應依規定繳納裁判費，此為必須具備之程式，經
    審判長定期間命其補正，逾期而不補正者，行政法院即得依
    同法第237條之9第1項、第236條、第107條第1項第10款規定
    裁定駁回之。
二、本件抗告人對於臺灣臺北地方法院民國111年2月24日111年
    度交字第113號裁定提起抗告，卻未據繳納抗告裁判費新臺
    幣1,000元，且其抗告時雖併同聲請訴訟救助，業經本院於1
    11年4月29日以111年度救字第33號裁定駁回確定，經本院調
    閱訴訟救助聲請案卷審核無訛。嗣後本院於111年6月14日以
    裁定命抗告人於裁定送達後15日內補正，此裁定已於111年6
    月20日送達抗告人，亦有送達證書附卷可稽（本院卷第41頁
    ）。抗告人迄今仍未補繳，既有本院收文明細表、繳費狀況
    查詢清單、答詢表及臨櫃繳費查詢清單在卷可稽（本院卷第
    63至73頁），其抗告為不合法，應予駁回。又聲請人針對本
    院前開補費裁定，雖曾於111年6月27日單獨具狀聲請再審併
    同聲請訴訟救助，因補費裁定屬於訴訟程序進行中所為之裁
    定，並非終局裁定，依行政訴訟法第283條準用第273條規定
    ，不得聲請再審，且其所檢附臺北市○○區公所111年度中低
    收入老人生活津貼資格審查結果通知書，於前述訴訟救助聲
    請中即曾表明而經駁回在案，其就補費裁定所為再審之聲請
    ，於法不合，更無解於本件其有未依法繳納裁判費之程式不
    合法認定。另本件既經以不合法而裁定駁回，抗告人所列相
    對人有無誤列等不合法情事，與本裁定之結論不生影響，與
    其餘實體爭執事項，即毋須審究，亦均予指明。
三、據上論結，本件抗告為無理由。依行政訴訟法第237條之9第
    3項、第272條、第104條、民事訴訟法第95條、第78條，裁
    定如主文。
中　　華　　民　　國　　111 　年　　8 　　月　　29　　日
                    臺北高等行政法院第一庭
                              審判長法  官  許瑞助
                                    法  官  林秀圓
                                    法  官  林麗真
上為正本係照原本作成。
不得抗告。 
中　　華　　民　　國　　111 　年　　8 　　月　　29　　日
                                    書記官  李淑貞